【裁判字號】    85,台上,969
【裁判日期】    850503
【裁判案由】    給付和解金
【裁判全文】
最高法院民事裁定                                八十五年度台上字第九六九號
    上 訴 人  乙○○
    被上訴人  甲  ○
右當事人間請求給付和解金事件，上訴人對於中華民國八十四年九月十一日台灣高等
法院第二審判決（八十四年度上字第四八○號），提起上訴，本院裁定如左：
    主  文
上訴駁回。
第三審訴訟費用由上訴人負擔。
    理  由
按對於第二審判決上訴，非以其違背法令為理由，不得為之。民事訴訟法第四百六十
七條定有明文。依同法第四百六十八條規定，判決不適用法規或適用不當者，為違背
法令。而判決有同法第四百六十九條所列各款情形之一者，為當然違背法令。是當事
人提起上訴，如依民事訴訟法第四百六十八條規定，以第二審判決有不適用法規或適
用法規不當為理由時，其上訴狀或理由書應有具體之指摘，並揭示該法規之條項或其
內容。若係成文法以外之法則，應揭示該法則之旨趣。倘為司法院解釋、或本院之判
例，則應揭示該判解之字號或其內容。如以民事訴訟法第四百六十九條所列各款情形
為理由時，其上訴狀或理由書，應揭示合於該條款之事實。上訴狀或理由書如未依此
項方法表明者，即難認為已對第二審判決之違背法令有具體之指摘，其上訴自難認為
合法。本件上訴人對第二審判決提起上訴，雖以該判決違背法令為由，惟核其上訴理
由狀所載內容，係就原審取捨證據、認定事實及解釋契約職權之行使所論斷：兩造於
民國八十一年十一月十一日成立和解，約定上訴人應給付被上訴人新台幣（下同）五
百萬元，上訴人除已給付二百萬元外，並約定其餘三百萬元，自八十二年一月六日起
，按月給付二萬元至給付完畢為止，惟上訴人自同年十二月六日起，即未依約給付等
情，為上訴人所不爭，堪信真實。又本件和解係於八十一年十一月十一日成立，上訴
人遲至八十三年八月二十三日始以錯誤為由，表示撤銷和解之意思表示，已逾民法第
九十條規定之一年期間，上訴人之撤銷權早已消滅，已不得撤銷其和解之意思表示，
是和解是否出於錯誤，即無審酌之必要。再依和解書文義以觀，其真意係指上訴人若
未依約給付，則同意被上訴人逕行提起妨害家庭之告訴，並非所謂保留契約解除權之
約定。又上訴人於訂立和解書後，已於八十一年十一月二十五日給付被上訴人二百萬
元，自八十二年一月起至十一月止，依約給付被上訴人每月二萬元將近一年之期間，
上訴人辯稱係被脅迫訂立和解書，亦無可取。上訴人所舉之證人沈平、蘇建國之證言
，尚難為上訴人有利之認定。是被上訴人依和解契約，請求上訴人履行，（就到期部
分請求依和解內容履行，未到期部分有到期不履行之虞，為將來給付之請求），為法
之所許等情。指摘其為不當，並就原審已論斷者，泛言未論斷，而未具體說明其有何
不適用法規或適用法規不當之情形，並揭示該法規之條項或其內容，及合於民事訴訟
法第四百六十九條所列各款之事實，難認對該判決之如何違背法令已有具體之指摘，
依首揭說明，應認其上訴為不合法。
據上論結，本件上訴為不合法。依民事訴訟法第四百八十一條、第四百四十四條第一
項、第九十五條、第七十八條，裁定如主文。
中      華      民      國    八十五    年      五      月      三      日
                              最高法院民事第三庭
                                  審判長法官  范  秉  閣
                                        法官  朱  錦  娟
                                        法官  許  澍  林
                                        法官  吳  正  一
                                        法官  顏  南  全
      右正本證明與原本無異
                                              書  記  官
中      華      民      國    八十五    年      五      月     十三     日


司法院資訊處製作；財團法人民間司法改革基金會備份。
